臺灣嘉義地方法院民事判決　九十年重訴字第一七九號
　　原　　　　告　華南商業銀行股份有限公司
　　法定　代理人　庚○○
　　訴訟　代理人　甲○○
　　兼法定代理人　辛○○
　　被　　　　告　己○○
　　　　　　　　　乙○○
　　　　　　　　　戊○○
　　　　　　　　　丁○○
右當事人間請求給付借款事件，本院判決如左：
    主      文
被告應連帶給付原告新台幣柒佰伍拾萬元，及自民國九十年五月九日起至清償日止，
按週年利率百分之八點六八計算之利息，並自民國九十年六月十日起至民國九十年十
二月九日止，按上開利率百分之十，自民國九十年十二月十日起至清償日止，按上開
利率百分之二十計算之違約金。
訴訟費用由被告連帶負擔。
    事      實
壹、原告方面：
一、聲明：如主文所示。
二、陳述：被告嘉明交通事業有限公司（下稱嘉明公司）原名為強羽交通企業有限公
    司（下稱強羽公司）。被告乙○○、戊○○、丙○○、丁○○於八十八年五月三
    十一日出具保證書予原告，約定願就被告嘉明公司（當時名為強羽公司）對原告
    現在（包括過去所負現在尚未清償）及將來所負之借款、票款、墊款、保證及其
    他一切債務，以一千萬元為限額負連帶保證之責任。又被告嘉明公司於八十九年
    十二月八日邀同被告辛○○、己○○為連帶保證人向原告借用七百五十萬元，約
    定於九十年六月六日清償，並按原告基本放款利率調整而計算之利息，倘逾期返
    還借款，除本金及利息外，另應給付原告逾期在六個月以內者，按約定利率百分
    之十，超過六個月者，按約定利率百分之二十計算之違約金。詎被告嘉明公司於
    上開債務屆期後，迄未清償，屢經催討，亦置之不理，爰依消費借貸契約及連帶
    保證契約法律關係請求給付。
三、對被告己○○抗辯之陳述：被告己○○於其出具予原告之授信約定書上留有印鑑
    ，即表示以該印鑑作為意思表示之方法，而系爭借款之借據上連帶保證人欄既然
    留有與該授信約定書相同之印鑑，應認被告己○○有連帶保證之意思表示。
四、證據：提出保證書一紙，借據暨放款部份本金利息收回記錄六份，授信約定書三
    件，基本放款利率表一張等為證。
乙、被告己○○部分：
一、聲明：原告之訴駁回。
二、陳述：被告己○○並未於八十九年間擔任被告嘉明公司向原告借款之保證人，原
    告所提保證書上之印鑑並非被告己○○所蓋，而係訴外人蔡美瑩所為。
三、證據：未提出任何證據。
丙、被告嘉明公司、辛○○、乙○○、戊○○、丙○○、丁○○均未於最後言詞辯期
    日到場，亦未曾提出書狀作何聲明或陳述。
    理      由
甲、按當事人得以合意定第一審管轄法院，民事訴訟法第二十四條第一項前段定有明
    文。本件原告係依消費借貸契約及連帶保證契約之法律關係請求被告連帶給付金
    錢，而原告所提被告名義之授信約定書及保證書載明兩造係合意定本院為第一審
    管轄法院，則原告逕向有管轄權之本院起訴，尚無不合。復按訴狀送達後，原告
    不得將原訴變更或追加他訴，但擴張或減縮應受判決事項之聲明者，不在此限，
    民事訴訟法第二百五十五條第一項第三款定有明文。本件原告起訴請求被告連帶
    給付原告七百五十萬元，及自九十年五月九日起至清償日止，按週年利率百分之
    八點八計算之利息，並自九十年六月十日起至九十年十二月九日止，按上開利率
    百分之十，自九十年十二月十日起至清償日止，按上開利率百分之二十計算之違
    約金。嗣於九十年十月二十六日言詞辯論期日縮減利率為週年利率百分之八點六
    八，依前開說明，其訴之變更，要非無據。另被告嘉明公司、辛○○、己○○、
    乙○○、戊○○、丙○○、丁○○等均未於最後言詞辯論期日到場，核無民事訴
    訟法第三百八十六條各款所列情形，爰依原告之聲請，由其一造辯論而為判決，
    合先說明。
乙、被告嘉明公司、辛○○、乙○○、戊○○、丙○○、丁○○部分：
一、原告主張前開關於被告嘉明公司、辛○○、乙○○、戊○○、丙○○、丁○○部
    分之事實，業據提出被告辛○○、乙○○、戊○○、丙○○、丁○○名義之保證
    書一紙，被告嘉明公司、辛○○名義之借據暨放款部份本金利息收回記錄三份，
    被告嘉明公司、辛○○名義之授信約定書各一件，基本放款利率表一張等為證，
    復為曾經到場之被告戊○○所不否認，堪認屬實。
二、從而，原告依據消費借貸契約及連帶保證契約法律關係請求被告嘉明公司、辛○○、乙○○、戊○○、丙○○、丁○○連帶給付如主文所示之金額，洵屬有據，
    應予准許。
丙、被告己○○部分：
一、本件原告主張，被告嘉明公司於八十九年十二月八日邀同被告辛○○、己○○為
    連帶保證人向原告借用七百五十萬元，約定於九十年六月六日清償，並按原告基
    本放款利率調整而計算之利息，倘逾期返還借款，除本金及利息外，另應給付原
    告逾期在六個月以內者，按約定利率百分之十，超過六個月者，按約定利率百分
    之二十計算之違約金，詎被告嘉明公司於上開債務屆期後，迄未清償，爰請求給
    付，另被告己○○既於借據上留有與其出具予原告之授信約定書上相同之印鑑，
    應認已就前開借款完成連帶保證意思表示等語。被告則以，其並未於八十九年間
    擔任被告嘉明公司向原告借款之保證人，原告所提保證書上之印鑑並非被告己○○所蓋等情，資為抗辯。
二、原告主張，被告嘉明公司於八十九年十二月八日向原告借用七百五十萬元，約定
    於九十年六月六日清償，並按原告基本放款利率調整而計算之利息，倘逾期返還
    借款，除本金及利息外，應給付原告逾期在六個月以內者，按約定利率百分之十
    ，超過六個月者，按約定利率百分之二十計算之違約金，上開債務屆期後，未獲
    清償等情，業據提出八十九年十二月八日之借據三紙為憑，復為被告己○○所不
    否認，堪認屬實。又前開借據連帶保證人欄內留有被告己○○之印鑑，該印鑑且
    與被告己○○曾於八十八年六月九日簽具予原告之授信約定書上所留印鑑相符等
    情，有前開借據三張及授信約定書一份在卷可稽，亦為兩造所不爭執（見九十年
    十月二十六日言詞辯論筆錄）。
三、觀諸前開授信約定書，其中第十四條之條款內容為：「為便於嗣後立約人與貴行
    一切受（授）信往來（含立約人之保證行為），立約人茲同意，除另有約定外，
    憑後列留存印鑑式樣蓋（簽）於受（授）信契據，即生效力（本條為個別商議條
    款）。」；第十七條為：「前開之個別商議條款，立約人同意其為本契約之一部
    ，並願遵守該約定。」而第十七條條款之末尾並留有被告己○○之簽名及蓋章，
    除此之外，該授信契約書之最末另有：「立約人已於合理期間內，審閱本約定書
    全部條文，且已充分瞭解，並承諾簽立本約定書，簽章於左。」之記載，被告己○○亦在該等記載下方簽名且蓋章，顯然被告己○○於第十七條條款之末尾之簽
    名及蓋章，係出於同意第十七條條款內容所為，殆無疑問。是依上揭第十七條之
    約定，被告己○○與原告之間應存有第十四條個別議定條款之特約，亦即，被告
    己○○應受前開第十四條個別議定條款之拘束。再被告己○○於八十九年十二月
    八日借據連帶保證人欄內之印鑑與授信約定書上之印鑑相符，已如前述，則依前
    開第十四條之個別議定條款所示，八十九年十二月八日借據上連帶保證人欄內被
    告己○○之印鑑，僅需於借據上製作完成，即應視為發生連帶保證意思表示之效
    果，因此，被告己○○憑此印鑑即有為被告嘉明公司於八十九年十二月八日向原
    告借款七百五十萬元負連帶保證之意思表示甚明。
四、雖被告己○○辯稱上開印鑑為他人未經同意所蓋用云云，惟原告與被告己○○間
    既有專以授信約定書上相符印鑑為其意思表示方法之特約，縱他人未經被告己○○同意而蓋用印鑑章，亦不能排除此印鑑於私法上之效力。況且，被告己○○就
    為人蓋用之變態事實，雖曾陳稱係訴外人蔡美瑩所為（見九十一年二月二十一日
    言詞辯論筆錄），惟未陳明其年籍地址以供本院通知到庭究明真偽，復未於嗣後
    任何言詞辯論期日到庭積極舉證，難認其主張可採。
五、綜上所陳，被告己○○依其與原告之間八十八年六月九日授信約定書及八十九年
    十二月八日借據內連帶保證之約定，應就被告嘉明公司於八十九年十二月八日向
    原告借款七百五十萬元之借款債務負連帶保證之責，則原告依消費借貸契約及連
    帶保證契約法律關係請求被告己○○與其餘被告連帶給付如主文所示之金額，自
    屬有據，應予准許。
六、末本件事證已臻明確，其餘攻擊防禦方法，無礙判決基礎，無一一審酌之必要，
    附此敘明。
據上論結，原告之訴為有理由，依民事訴訟法第三百八十五條第一項前段、第七十八
條、第八十五條第二項，判決如主文。
中　　　華　　　民　　　國　　九十一　　年　　　五　　　月　　 十六 　　日
~B臺灣嘉義地方法院民事第二庭
~B　　法　官　張道周
如對本判決上訴，須於判決送達後廿日內向本院提出上訴狀。
